【裁判字號】    99,易,379
【裁判日期】    990730
【裁判案由】    竊盜
【裁判全文】
臺灣嘉義地方法院刑事判決               99年度易字第379號
公  訴  人  臺灣嘉義地方法院檢察署檢察官
被      告  乙○○
上列被告因竊盜案件，經檢察官提起公訴（99年度偵字第3739號
），本院判決如下：
    主  文
乙○○犯竊盜罪，累犯，處有期徒刑壹年。
    犯 罪 事 實
一、乙○○前於民國95年間，因家庭暴力防治罪案件，經臺灣雲
    林地方法院判處有期徒刑5月，如易科罰金以銀元300元折算
    1日確定，於95年8月17日易科罰金執行完畢。其仍不知警惕
    ，竟意圖為自己不法之所有，於99年2月24日白天某時許，
    徒手自甲○○位於嘉義縣東石鄉東石村161之1號3樓侵入該
    處住宅，並竊取甲○○置於3樓住處內供桌上之金龍1隻（約
    1兩重）、金龜1隻（約2錢重）。嗣因甲○○發現遭竊而報
    警，警方於該玻璃盒上採得指紋送驗後，始查悉上情。
二、案經嘉義縣警察局朴子分局報告臺灣嘉義地方法院檢察署檢
    察官偵查起訴。
    理  由
一、訊據被告乙○○矢口否認有為上開竊盜犯行，辯稱：從未進
    入案發地點行竊，不知為何甲○○住處會採到其指紋云云。
    經查，被告前揭犯行，業據被害人甲○○指述無誤，並提出
    被害報告單乙紙為據。被告雖以上情置辯，然查，警方據報
    前往被害人家中，於遭竊物品置放之供桌前方四方桌上，擺
    設紀念盤之外罩玻璃採得乙枚指紋，經鑑定結果，與被告左
    拇指指紋相符乙節，有刑事案件證物採驗紀錄表、內政部警
    政署刑事警察局99年3月25日刑紋字第0990035387號鑑定書
    暨被告指紋卡及現場照片9張、採驗照片4張等件附卷可稽（
    見警卷第7至16頁、偵卷第17、18頁）。而內政部警政署刑
    事警察局就指紋之鑑定，乃先採取人工排除比對，先將被害
    人指紋排除後，再掃瞄現場採得指紋，輸入電腦系統，就資
    料庫內所存指紋檔案進行全面性自動比對、篩選，之後列出
    候補者名單再經人工確認以一對一方式比對。依慣例，係選
    定12個特徵點作為代表，並將檔存指紋與所採之現場指紋的
    放大相片雙雙併列，且明確標示其相對位置之特徵點形態以
    利比對論據之說明。因此，指紋鑑定之結果，其答案只有相
    符、不相符或無法確認等三者之一，絕無所謂「近似」、「
    雷同」等模稜兩可的答案。況製作鑑驗書時，尚須經1人複
    驗，2位以上主管覆核。就本件而言，採得指紋相當清晰且
    紋型相符，紋線流向、特徵點之形態及相互關係位置等，均
    可清晰鑑別，無誤判之可能，有該局99年7月1日刑紋字第
    0990088264號函1份附卷可憑（見本院卷第33至40頁）。再
    者，被告與被害人甲○○並不相識，業據被告自承無訛，被
    害人甲○○復稱警方採到指紋之紀念盤擺放在供桌前之四方
    桌上，遺失的金龜、金龍平時放在供桌的火爐左方。紀念盤
    擺放該處約20幾年，惟紀念盤外之玻璃罩每半個月至1個月
    都會擦拭1次等情，亦有本院電話紀錄查詢表可查（見本院
    卷第26頁），是被告若無進入被害人甲○○家中，甚且觸碰
    前揭供桌前方桌上擺放紀念盤之玻璃罩，豈有於該處採得被
    告指紋之理？是被告所辯從未進入被害人家中行竊云云，顯
    係卸責矯飾之詞，不足採信。綜上，本案事證明確，被告侵
    入被害人甲○○住處竊盜之犯行洵堪認定，應依法論科。
二、核被告所為，係犯刑法第320條第1項竊盜罪。被告有如犯罪
    事實欄所示之前案科刑及執行紀錄，有臺灣高等法院被告前
    案紀錄表1份存卷可參，其於有期徒刑執行完畢5年內，故意
    再犯本件有期徒刑以上之罪，為累犯，應依刑法第47條第1
    項之規定加重其刑。爰審酌被告擅取他人財物，所為非是，
    且犯後飾詞卸責，未見悔悟之心，暨其犯罪之手段、素行非
    佳、竊取財物之價值等一切情狀，本院認檢察官具體求處有
    期徒刑1年（見本院卷第50頁），應屬允當，茲量處如主文
    所示之刑。
據上論斷，應依刑事訴訟法第299條第1項前段，刑法第320條第1
項、第47條第1項，刑法施行法第1條之1第1項、第2項前段，判
決如主文。
本案經檢察官林俊良到庭執行職務
中    華    民    國    99    年    7     月    30    日
                  刑事第四庭    法  官  王慧娟
以上正本證明與原本無異。
如不服本判決應於收受判決後10日內向本院提出上訴書狀，並應
敘述具體理由；其未敘述上訴理由者，應於上訴期間屆滿後20日
內向本院補提理由書（均須按他造當事人之人數附繕本）「切勿
逕送上級法院」。告訴人或被害人如對於本判決不服者，應具備
理由請求檢察官上訴，其上訴期間之計算係以檢察官收受判決正
本之日期為準。
中    華    民    國    99    年    7     月    30    日
                                書記官  高文靜
附錄本案法條：
中華民國刑法第320條第1項
意圖為自己或第三人不法之所有，而竊取他人之動產者，為竊盜
罪，處5  年以下有期徒刑、拘役或 5 百元以下罰金。

司法院資訊處製作；財團法人民間司法改革基金會備份。
